Inventaris van het gerubriceerd archief van het Ministerie van Financien, (1903) 1939-1975 (1983)
Nationaal Archief, Den Haag
- Administratie der Generale Thesaurie 1945 - 1950, Algemeen beheer der Generale Thesaurie 1952 - 1959, Generale Thesaurie 1959 - 1965, 2
  - Directie Buitenlands Betalingsverkeer, 2.1
    - Het voorbereiden van maatregelen voor deviezencontrole bij in- en uitvoer van goederen., 1953 - 1954; 76; 1 omslag
    - Vervroegde aflossing van de door Groot-Brittannië aan Nederland verstrekte lening uit hoofde van de Broad Settlement 1948., 1953 - 1954; 77; 1 omslag
    - Het medevoorbereiden van een akkoord over de vooroorlogse schulden van Oostenrijk aan Nederland., 1953 - 1955; 78; 1 omslag
    - Het afschaffen van de controle op binnenkomende post uit het buitenland en het verminderen van de controle op uitgaande brieven., 1953 - 1956; 79; 1 omslag
    - Het verlenen van goedkeuring aan De Nederlandsche Bank om het Nederlandse bankwezen toestemming te geven een lening te verstrekken aan Italië., 1954; 80; 1 omslag
    - Overleg met de minister-president over het kapitaalverkeer tussen Nederland en de Belgisch-Luxemburgse Economische Unie (BLEU)., 1954; 81; 1 omslag
    - Nota over de financiële voorwaarden voor de levering van tankers op krediet aan Iran., 1954 - 1955; 82; 1 omslag
      078/1.
    - Intrekking van de Deviezenbeschikking In- en uitvoer Binnenlandse Effecten, van 8 maart 1949., 1954 - 1961; 83; 1 omslag
    - Het voorbereiden van het Nederlandse standpunt in de Raad van Ministers inzake kapitaalexport via de Europese Betalingsunie (EBU)., 1955; 84; 1 omslag
    - Het medefinancieren van de bergingswerkzaamheden in het Suezkanaal., 1956 - 1962; 85-86
      - 1956 aug. - sep., 85; pak
      - 1956 okt. - 1962, 86; pak
    - Rehabilitatiepoging ten behoeve van dr. A. Kreuter na de aan hem verleende gratie door Frankrijk., 1959; 87; 1 omslag
    - Het onderzoeken van mogelijke steunverleningen aan Chili na de aardbeving van 1960., 1960 - 1965; 88; 1 omslag
    - Afdeling Indonesië en Overzeese Rijksdelen, 2.1.1
      - Het voorbereiden van het Nederlandse standpunt in het overleg met Indonesië over de verrekening van creditsaldi bij de Netherlands Purchasing Commission., 1945 - 1950; 89; 1 omslag
      - Het aanstellen van een vertegenwoordiger van de minister bij de regering van Nederlands-Indië., 1946; 90; 1 omslag
      - Geldsanering in Nieuw-Guinea., 1949 - 1953; 91-92
        - Het opstellen van adviezen, officiële regelingen en publicaties, 1949 - 1953, 91; omslag
        - Overleg inzake de uitvoering van de geldsanering, 1950 - 1953, 92; pak
      - Het verstrekken van inlichtingen aan een particulier uit Wassenaar met betrekking tot zijn in mei 1940 bij de Nederlandse Handel Maatschappij in Indonesië in bewaring gegeven goud., 1950; 93; 1 omslag
      - Het niet nakomen door Indonesië van de schuldverplichtingen jegens Nederland., 1952 - 1963; 94-95
        - Algemeen, 1952 - 1959, 94; pak
        - Ingekomen en uitgegane codetelegrammen, 1955 - 1963, 95; pak
      - Voorbereiden van het hervatten van Uniebesprekingen met Indonesië, onder andere inzake het wijzigen van de Finec-overeenkomst., 1953 - 1955; 96; 1 omslag
      - Advisering van De Nederlandsche Bank over een deviezenvergunning voor de Stichting Door de Eeuwen Trouw, een Nederlandse pressiegroep voor autonomie voor de Molukken, West-Papoea en andere eilanden in de Indonesische archipel., 1954 - 1955; 97; 1 omslag
      - Overleg met het Ministerie van Buitenlandse Zaken over de economische betekenis van Nederland voor Indonesië., 1955; 98; 1 omslag
      - Het financieel meewerken aan de berging van het door de Japanners in 1942 in beslag genomen en in 1944 tot zinken gebrachte ss Op ten Noort in de Japanse wateren., 1955 - 1970; 99-100
        - Algemeen, 1956 - 1961, 99; pak
        - Codetelegrammen, 1955 - 1970, 100; omslag
      - Financiële maatregelen in verband met de bestuursoverdracht in Nieuw-Guinea., 1962; 101; 1 omslag
      - Overgang van rechten en verplichtingen van het voormalige Gouvernement van Nederlands Nieuw-Guinea., 1963; 102; 1 omslag
    - Afdeling Amerika en Europees Herstel Programma [1950-1952], Afdeling Noord- en Zuid-Amerika 1953 - 1955, 2.1.2
      - Amendering van de notulen van de vergadering van de Raad voor Economisch Aangelegenheden van 10 juni 1953 op het punt van het beleid met betrekking tot Argentinië en verslag van de vergadering van 3 augustus 1949 over het Belgisch-Zwitsers betalingsakkoord., 103; 1 omslag
      - Mogelijke maatregelen tegen de goedkope invoer van Amerikaanse luxe auto's in Nederland., 1949; 104; 1 omslag
      - Instructie aan het Ministerie van Buitenlandse Zaken over in welke valuta contributies aan internationale organisaties kunnen worden betaald., 1949 - 1950; 105; 1 omslag
      - Richtlijnen voor driehoeks- en transitotransacties in strategische goederen met de Oost-Europese landen., 1949 - 1952; 106; 1 omslag
      - Overleg met het Ministerie van Buitenlandse Zaken over de liquidatie van het aandelenbelang inzake de NV Montan Klöcknerfabriek in Buenos Aires., 1949 - 1953; 107; 1 omslag
      - Ontdooiing Nederlandse handelsvorderingen en investeringen in Zuid-Amerika en uitzending van J. de Neef naar Zuid-Amerika., 1950; 108; 1 omslag
      - Het adviseren van De Nederlandsche Bank over de onderhandelingen met Argentinië inzake orders bij de Naamloze Vennootschap (NV) Werkspoor., 1950 - 1951; 109; 1 omslag
      - Het voorbereiden van overleg over terugbetaling uitstaande leningen aan buitenlandse overheden en instellingen., 1950 - 1955; 110; 1 omslag
      - Overleg met het Ministerie van Economische Zaken over geblokkeerde guldensaldi van Argentijnse banken., 1951; 111; 1 omslag
      - Leningen en aflossingen van leningen uitstaande bij de Export-Import Bank of Washington (Eximbank) en terugkoop van guldens van het Internationaal Monetair Fonds (IMF)., 1951 - 1952; 112; 1 omslag
    - Afdeling Sterlinggebied en Militaire Zaken, 2.1.3
      - Verlenging van het monetair akkoord met het Verenigd Koninkrijk., 1949; 113; 1 omslag
      - Betaling van vrachten vervoerd in het kader van de Military Assistance Program., 1950; 114; 1 omslag
    - Afdeling Algemene Zaken, 2.1.4
      - Nota's van De Nederlandsche Bank over het mogelijke te voeren monetaire beleid., 1949 - 1955; 115; 1 omslag
      - Correspondentie met het Ministerie van Buitenlandse Zaken over mogelijke Nederlandse kapitaalexport naar Zuid-Afrika., 1953 - 1954; 116; 1 omslag
      - Het opstellen van een olieleveringscontract met Iran waarbij in Nederland twee werkmaatschappijen worden opgericht., 1954; 117; 1 omslag
    - Afdeling Multilaterale Zaken, 2.1.5
      - Advies aan het Ministerie van Buitenlandse Zaken over het verzoek van de Verenigde Staten van Amerika tot het opnemen van 20 miljoen gulden ten laste van de 5-10-procentrekening in valuta van de Kolen- en Staalgemeenschapslanden (KSG-landen)., 1955; 118; 1 omslag
        De rekening was ingesteld in 1948 bij de aanvang van de Marshallhulp.
  - Afdeling Binnenlands Geldwezen - 1952, Directie Binnenlands Geldwezen 1952 - 1956, 1959 -, Directie Binnenlands Geldverkeer 1956 - 1959, 2.2
    - Onderzoek naar het geëiste bedrag van de Sovjet-Unie van ingewisselde guldens., 1945 - 1953; 119; 1 omslag
    - Instructie aan 's Rijks Muntmeester over de na-inlevering van kwartjes, stuivers en halve guldens., 1949 - 1951; 120; 1 omslag
    - Voorstellen aan de Economic Cooperation Administration (ECA)., 1949 - 1952; 121-122
      - Besteden van local currency, 1949 - 1952, 121; omslag
      - Aanvraag voor vrijgave fondsen, 1950, 122; omslag
    - Het voeren van overleg over het ontwerp en de oplage van aan te maken muntbiljetten van f 2,50., 1950 - 1951; 123; 1 omslag
    - Eventueel vervolgen van de aannemingsmaatschappij omdat haar personeel goudbaren heeft gestolen tijdens baggerwerkzaamheden in de Nieuwe Waterweg, afkomstig van de in 1940 gezonken loodboot met goud aan boord van De Nederlandsche Bank., 1950 - 1953; 124; 1 omslag
    - Advisering aan verschillende ministers over de financiering van gemeentelijke investeringen in het kader van de coördinatie van het overheidsbeleid op financieel-economisch gebied., 1951; 125; 1 omslag
    - Advisering van de minister van Economische Zaken en brief aan de NV Philips Gloeilampen Fabrieken over de uitgave van aandelen en obligaties van NV Philips Gloeilampen Fabrieken en de invloed daarvan op de deviezenpositie en kapitaalmarkt van Nederland., 1951; 126; 1 omslag
    - Weigering door De Nederlandsche Bank van het verzoek om een filiaal van de Venezolaanse Verzekeringsmaatschappij Seguros Caracas in Nederland te vestigen., 1951; 127; 1 omslag
    - Garanties van de Nationale Borgmaatschappij in Amsterdam., 1951 - 1953; 128; 1 omslag
    - Coördineren van de financiële afwikkeling van de liquidatie van opgeheven bedrijfsorganisaties op het verzekeringsterrein., 1952; 129; 1 omslag
      067/562.
    - Het voorbereiden van internationaal overleg over de liberalisatie van het verzekeringsverkeer., 1952; 130; 1 omslag
      067/581.
    - Wijziging van de beveiliging bij 's Rijksmunt naar aanleiding van ongeregeldheden., 1954 - 1955; 131; 1 omslag
    - Vertraging in de muntslag van zilveren guldens door problemen met betrekking tot de personeelsbezetting bij 's Rijks Munt., 1955; 132; 1 omslag
  - Afdeling Juridische Zaken en Bewindvoering - 1950, Directie Bewindvoering 1951 -, 2.3
    - Onderzoek betreffende het ontslag van oud-rijksbouwmeester J.A.W. Vrijman na veroordeling in 1923 wegens fraude., 1923 - 1953; 133; 1 pak
    - Afwikkeling van de rechtspersonen Liquidatie van Verwaltung Sarphatistraat (LVVS) en Vermögensverwaltung und Rentenanstalt (VVRA)., 1949; 134; 1 omslag
    - Afwikkeling van de boedels van Liquidatie van Verwaltung Sarphatiestraat (LVVS) en Vermögensverwaltung- und Renteanstalt (VVRA) in Amsterdam en advisering van De Nederlandsche Bank over een door die instelling in te dienen verzoek bij de Afdeling Beheer van de Raad voor het Rechtsherstel om bekrachtiging van hun verkopen van Reichsschatzanweisungen van de VVRA en aan Lippmann, Rosenthal & Co tijdens de bezetting., 1949 - 1951; 135; 1 omslag
    - Restitutie van binnenschepen van West-Duitsland aan Nederland., 1949 - 1951; 136; 1 omslag
    - Behandeling van de Nederlandse vordering op Zwitsers goud., 1949 - 1955; 137; 1 pak
    - Adviezen en informatie met betrekking tot de Intergovernmental Study Group on Germany., 1950; 138-142
      - Advies aan de eigen minister naar aanleiding van twee memoranda opgesteld door de regeringen van Nederland, België en Luxemburg over de positie van deze landen in de studiegroep en over de noodzaak van een spoedige regeling met de Bondsrepubliek Duitsland ten aanzien van de geallieerde reparatie- en restitutiemaatregelen, 1950, 138; omslag
      - Advies aan de Minister van Buitenlandse Zaken over de voorwaarden voor het beëindigen van de Staat van Oorlog voor de Bondsrepubliek Duitsland, 1950, 139; omslag
      - Commentaar op Aspects of the Problems Arising out of the Brussels Conference to be Dealt with by the Intergovernmental Study-Group, 1951, 140; omslag
      - Nota aan de Minister van Buitenlandse Zaken met standpunten en wensen met betrekking tot de uitwerking van de besluiten genomen op de Brussels Conference, 1951, 141; omslag
        Medeopgesteld door de Directie Buitenlands Betalingsverkeer.
      - Notitie voor Mr. Rinnooy Kan over het rapport van het Restitution Committee, 1951, 142; omslag
    - Terugvoering naar Nederland van juwelen van in het Duitse concentratiekamp Ravensbrück gevangen gehouden Nederlanders., 1950; 143; 1 omslag
    - Overleg met de Algemene Rekenkamer en het Ministerie van Economische Zaken over de gestorte gelden bij de Rotterdamsche Bank NV door de geallieerden, afkomstig van Duitse krijgskassen en deblokkering van Duits vermogen., 1950 - 1953; 144; 1 omslag
    - Het voeren van overleg met de Verenigde Staten over vrijgave van geblokkeerde effecten welke in oorlogstijd zijn geroofd., 1950 - 1954; 145; 1 omslag
    - Overleg met de minister van Buitenlandse Zaken over het voorbereiden van een ontwerpbesluit-proclamatie betreffende de opheffing van de staat van oorlog met Duitsland., 1951; 146; 1 omslag
    - Overleg met het Ministerie van Buitenlandse Zaken over de liquidatie van Duits vermogen in het buitenland (German external assets)., 1951; 147; 1 omslag
    - Veiligstelling Nederlandse belangen in het buitenland., 1951; 148-149
      - Nota's over wijzigingen van de Wet op de Zetelverplaatsing en over de Nederlandse economische belangen in het buitenland in oorlogstijd, 1951, 148; omslag
      - Veiligstelling van het Nederlandse effectenbezit door het over te brengen naar Groot-Brittannië, 1951, 149; omslag
    - Nota's inzake de zogenaamde Duitse Schuldenovereenkomst en de teruggave van Duits vermogen., 1951 - 1955; 150-155
      - 1951 - 1952 jan. 18, 150; pak
      - 1952 jan. 28 - dec., 151; pak
      - 1953 jan. - nov. 11, 152; pak
      - 1953 nov. 12 - dec., 153; pak
      - 1954 - 1955 mrt., 154; pak
      - 1955 apr. - dec., 155; pak
    - Het onderzoeken van claims betreffende het eigenaarschap van effecten van prins Bernhard., 1951 - 1966; 156; 1 omslag
    - Nota's over wijzigingen van de Wet op de Zetelverplaatsing., 1951 - 1967; 157; 1 pak
    - Afwikkeling van opposities betreffende niet-aangemelde buitenlandse effecten., 1952 - 1955; 158; 1 omslag
    - Verkoop van Nederlandse spoorwagens in Berlijn., 1952 - 1955; 159; 1 omslag
    - Aanmelding van effecten van J. van Tiel door de Afdeling Effectenregistratie van de Raad voor het Rechtsherstel., 1953 - 1955; 160; 1 omslag
    - Duitsland-Commissie en haar subcommissies voor een regeling tussen Nederland en Duitsland ten aanzien van geschilpunten stammende uit de oorlog., 1953 - 1956; 161; 1 pak
    - Vergaderstukken van de Werkgroep Thesaurie in Oorlogstijd, ter voorbereiding op de ontwerp-Noodwet Geld- en Betalingsverkeer., 1964 - 1971; 162; 1 pak
    - Advisering aan de Minister van Buitenlandse Zaken inzake de door Nederland in te nemen houding tijdens onderhandelingen over de aanspraken op het continentaal plat in de Noordzee., 1970 - 1981; 163; 1 omslag
    - Voorbereiding van het standpunt van de minister in de Ministerraad inzake immigratie uit Suriname., 1974 - 1979; 164; 1 pak
    - Nota's over de financiële positie van het Koninklijk Huis en de daarmee samenhangende wet- en regelgeving., 1974 - 1980; 165; 1 pak
    - Notities over de vraag of reeds uitgekeerde schadevergoedingen aan Pieter Menten terug kunnen worden gevorderd., 1979; 166; 1 omslag
  - Directie Financieringen en Coördinatie Oorlogsschade, 2.4
    - Deelneming van de Staat in de NV Nederlandsche Machinefabriek Artillerie-inrichtingen., 1948 - 1956; 167-168
      - 1948 - 1952, 167; pak
      - 1953 - 1956, 168; pak
    - Het bij openbare inschrijving verkopen van een aantal door het Commissariaat voor Oorlogsschade afgestoten percelen en het gebouw De Haven in Wassenaar., 1950 - 1951; 169; 1 omslag
    - Verkoop van aandelen en terugbetaling van ontwikkelingskosten van NV Koninklijke Nederlandse Vliegtuigenfabriek Fokker., 1950 - 1953; 170; 1 omslag
    - Behandeling van een verzoek van het Ministerie van Sociale Zaken om financiële voorzieningen te treffen ten behoeve van een groep van drie tandtechnici., 1951 - 1952; 171; 1 omslag
    - Totstandkoming van de financierings- en premieregeling inzake de oorlogsschade aan boerderijen., 1951 - 1952; 172; 1 omslag
    - Nadere uitleg aan de minister-president over de Regeling der Huisraadschade van het Nationaal Rampenfonds., 1954; 173; 1 omslag
    - Onderzoek in verband met de financiering van de toepassingsmogelijkheden van kernenergie., 1954; 174; 1 pak
    - Overleg met het Ministerie van Economische Zaken over het toekomstige financiële beleid., 1954; 175; 1 omslag
    - Overleg met het Ministerie van Wederopbouw en Volkshuisvesting over een bijzondere heffing op huuropbrengsten in verband met huurverhoging., 1954; 176; 1 omslag
    - Regeling van de vergoeding aan de NV Rotterdamsche Tramweg Maatschappij (RTM) wegens opheffing van de tramweg Burgh - Zijpe op Schouwen-Duiveland wegens watersnoodschade., 1954; 177; 1 omslag
    - Justitieel onderzoek naar mogelijke onrechtmatigheden van ambtenaren van het Rijksinkoopbureau., 1954 - 1955; 178; 1 omslag
    - Wijzigingen in de verhouding tussen het Rijk en de Koninklijke Luchtvaartmaatschappij (KLM)., 1955; 179; 1 omslag
    - Beoordeling van de verkoop van obligaties van de Koninklijke Luchtvaartmaatschappij (KLM)., 1971; 180; 1 omslag
    - Het medevoorbereiden en beoordelen van het aanbestedingsbeleid ten aanzien van overheidsopdrachten., 1974 - 1975; 181; 1 omslag
    - Voorstel tot het verruimen van de rekening-courant-kredieten aan ondernemingen ter bevordering van de werkgelegenheid., 1975 - 1981; 182; 1 omslag
    - Afdeling Economische en Sociale Zaken, 2.4.1
      - Kortingsregeling op boekwerken tussen het Rijksinkoopbureau en de Vereniging tot behartiging van de belangen des boekhandels., 1949; 183; 1 omslag
      - Toestemming inzake het verlenen van een bijzondere financiering aan de Koninklijke Luchtvaartmaatschappij (KLM) wegens het stopzetten van de lijn Amsterdam - Batavia., 1949; 184; 1 omslag
    - Bureau Erediensten en Algemene Zaken, 2.4.2
      - Advisering aan de Staatscommissie voor de zaken van de Erediensten inzake de verlening van nieuwe rijkstraktementen aan kerkelijke bedienaren., 1949; 185; 1 omslag
- Dienst der Rijksbegroting 1952 - 1965, 3
  Tot 1970/1971 onderdeel van de Generale Thesaurie.
  - Afdeling Centrale Accountantsdienst, 3.1
    - Het onderzoeken van de mogelijkheden van financiële ondersteuning voor de nabestaanden van Amerikaanse slachtoffers van de ramp met het KLM-toestel Franeker., 1949 - 1950; 186; 1 omslag
    - Het verstrekken van (geheime) gegevens over de materiële activa van het Ministerie van Oorlog aan de Centrale Accountantsdienst., 1954; 187; 1 omslag
  - Afdeling Inspectie der Rijksfinanciën, 3.2
    - Het in overleg met het Ministerie van Economische Zaken vaststellen van het salaris van de directie van de Staatsmijnen, alsmede het ontvangen van bedrijfseconomische overzichten over de mijnen., 1948 - 1955; 188-190
      - Bedrijfseconomische verslagen en premieregelingen, 1949 - 1955, 188; pak
      - Overzichten van bedrijfsresultaten.1948 - 1955, 189-190
        - 1948 - 1949, 189; pak
        - 1950 - 1951, 190; pak
    - Advisering over de gevolgen op inkomenspolitiek gebied van een mogelijke afschaffing van de subsidie op varkensvlees., 1949; 191; 1 omslag
    - Brief van de minister aan het Ministerie van Oorlog waarin bedenkingen worden geuit tegen een wetsontwerp inzake de bevordering van vrouwelijke officieren., 1950; 192; 1 stuk
- Administratie der Belastingen 1936 - 1959, Directoraat der Belastingen 1959 - 1965, Directoraat-Generaal der Belastingen 1965 - 1975, 4
  - Afdeling Algemene en Juridische Zaken van de Belastingdienst, 4.1
    - Strafvervolging van G. Russel wegens publicaties tegen het functioneren van de fiscale recherche., 1949 - 1952; 193; 1 omslag
    - Het ten onrechte vermelden van het uitvoeren van bloemzaden in plaats van groentezaden in de uitvoervergunningen bij de export naar Duitsland., 1950; 194; 1 omslag
    - Circulaire aan de directeuren van 's Rijksbelastingen en Domeinen over het inzenden van fiscale strafzaken., 1953; 195; 1 stuk
    - Het niet geven van toestemming aan het hoofd van de Inspectie der Belastingen te Rotterdam, 1e afdeling om inlichtingen te mogen verstrekken aan de Dienst van Sociale Zaken aldaar., 1953; 196; 1 omslag
    - Strafvervolging van hoofdinspecteur H.W. Colmjon in verband met schending van geheimhouding., 1953; 197; 1 omslag
      Zie ook inv.nr. 208.
    - Verstrekking van inlichtingen door Nederlandse douaneambtenaren aan buitenlandse opsporingsdiensten., 1954; 198; 1 omslag
    - Onderzoek naar de controle op de doorvoer van strategische goederen naar landen achter het IJzeren Gordijn., 1954 - 1955; 199; 1 omslag
      Zie ook inv.nr. 269.
    - Instructies voor de uitvoering van algemene gratie ter herdenking van de 10-jarige herwinning van de Nederlandse vrijheid., 1955; 200; 1 omslag
    - Kwijtschelding van geldboetes in verband met de algemene gratieverlening van 1955 ter herdenking van de bevrijding., 201; 1 omslag
  - Afdeling Personeel van de Belastingdienst 1937 - 1962, Directie Personeel van de Belastingdienst 1962 -, 4.2
    - Personeelsaangelegenheden., 1949 - 1968; 202-205
      - 1949 - 1955, 202; omslag
      - 1956 - 1961, 203; omslag
      - 1956 - 1966, 204; omslag
      - 1956 - 1968, 205; pak
    - Strafdossier betreffende hoofdinspecteur W.J.I.M. van Berckel., 1951; 206; 1 omslag
    - Onderzoek betreffende het beheer van hoofdinspecteur G.J. Koperberg., 1953 - 1954; 207; 1 omslag
    - Strafvervolging betreffende hoofdinspecteur H.W. Colmjon in verband met schending van geheimhouding., 1954; 208; 1 omslag
      Zie ook inv.nr. 197.
    - Procedure betreffende de verplaatsing van hoofdinspecteur J.C. Bus., 1954 - 1955; 209; 1 pak
    - Eervol ontslag van de secretaris en de plaatsvervangend secretaris van de Commissie van advies voor de Dienst der Belastingen, alsmede benoeming van een secretaris en een plaatsvervangend secretaris in dezelfde commissie., 1960; 210; 1 omslag
  - Afdeling Organisatie van de Belastingdienst 1937 -1963, Directie Organisatie van de Belastingdienst 1963 -, 4.3
    - Onderzoek naar onregelmatigheden op het Kantoor der Invoerrechten en Accijnzen in Haarlem., 1953; 211; 1 omslag
    - Bezwaar tegen het beleid van het hoofd van de Inspectie der Belastingen te Rotterdam, 1e afdeling., 1954; 212; 1 omslag
  - Afdeling Directe Belastingen 1936 - 1959, Directie Directe Belastingen 1959 -, 4.4
    - Verzoeken aan de inspecteur der belastingen om ingehouden dividendbelasting van leden van het Koninklijk Huis terug te betalen., 1949 - 1953; 213; 1 omslag
      Openbaarheid beperkt tot 1 januari 2029
    - Het geven van toestemming aan de minister van Oorlog om een belastingschuld terug te vorderen van leden van de voormalige Nederlandse Binnenlandse Strijdkrachten (NBS)., 1950 - 1952; 214; 1 omslag
    - Teruggave van inkomsten- en vennootschapsbelasting, registratierecht en dividendbeperking., 1951 - 1955; 215; 1 omslag
  - Afdeling Invoerrechten, 4.5
    - In- en uitvoer van militaire goederen., 1948 - 1955; 216-223
      - Algemeen., 216-217
        - 1950 - 1951, 216; pak
        - 1952 - 1955, 217; pak
      - Vrijstelling van invoerbelasting en statistiekrecht ten aanzien van legergoederen, 1948, 218; omslag
      - In- en uitvoer van in bruikleen gegeven en ontvangen militaire goederen, 1949, 219; omslag
      - Uitwisseling van goederen met betrekking tot het Mutual Defence Assistance Programme (MDAP) en andere militaire goederen tussen de Nederlandse en Belgische Luchtmacht, 1954, 220; omslag
      - In- en uitvoer van en naar Engeland, 1955, 221; omslag
      - Bijzondere aangiften ten invoer., 222-223
        - 1949 - 1951 mei, 222; pak
        - 1951 juni - 1953, 223; pak
    - Verstrekking van inlichtingen door de Koninklijke Marechaussee aan de Engelse autoriteiten in Duitsland over de onregelmatige uitvoer van goederen uit Duitsland., 1949 - 1950; 224; 1 omslag
    - Instructies voor de heren inspecteurs der Invoerrechten en Accijnzen over de omwisseling van geheime bescheiden die door de Koninklijke Marine aan koopvaardijschepen zijn verstrekt., 1949 - 1951; 225; 1 omslag
    - Controle op de in- en uitvoer van goederen., 1949 - 1955; 226-236
      - Algemeen, 1951, 226; stuk
      - Onderzoek of een zending papier voor de Poolse legatie onder de libre permis (vrijstelling van invoerbelasting) valt, 1954 - 1955, 227; omslag